臺灣臺中地方法院刑事判決　　　　　　　　　　　　 九十三年度交訴第三十一號
　　公　訴　人　臺灣台中地方法院檢察署檢察官
　　被　　　告　甲○○
　　選任辯護人　許盟志律師
右列被告因業務過失致死等案件經檢察官提起公訴（九十三年度偵字一四八三號），
本院判決如左：
    主  文
甲○○從事業務之人，因業務上之過失致人於死，處有期徒刑陸月，如易科罰金，以
參佰元折算壹日。
    事  實
一、甲○○經營水果零售生意，以其所有車號五Ｇ－七三一號自大貨車為水果運輸及
    流動販賣之工具，為從事業務之人，於民國九十二年九月十四日十四時五十分許
    ，駕駛上開自大貨車後載水果，沿台中縣霧峰鄉○○○路○道自北向南往南投縣
    草屯鎮方向行駛，行經中投公路便道與丁台路交岔路口附近時，原應注意上開路
    段之行車速限為時速五十公里，應依速限行駛，且應注意汽車行駛時之車前狀況
    及兩車併行之間隔，並隨時採取必要之安全措施，依當時情形又無不能注意之情
    事，竟疏未注意及此，而貿然以高於時速五十公里之速度直行通過上開交岔路口
    ，適有黃嘉惠駕駛ＴＭＹ－二四七號輕型機車後載張雅惇沿丁台路自東向西直行
    行經上址，亦疏未注意其行進方向之燈號為紅燈，逕行通過，致遭甲○○所駕駛
    之上開自大貨車撞及，造成黃嘉惠外傷性休克，送醫不治死亡；張雅惇則受有右
    側脛骨及腓骨開放性骨折、右側後十字帶撕裂性骨折、右側股四頭肌部分斷裂
    、右側大腿深部撕裂傷、右小腿撕裂傷及顏面挫傷等傷害。甲○○肇事後即主動
    報案，並於警員賴百封到場時陳述肇事經過而願接受裁判。
二、案經臺灣臺中地方法院檢察署檢察官據報相驗自動檢舉及被害人黃嘉惠之父乙○
    ○、張雅惇告訴偵查起訴。
    理  由
一、被告固不否認於上開時地與被害人二人發生車禍之事實，惟矢口否認有何過失。
    辯稱係被害人騎機車闖紅燈等語。惟查：
  (一)告訴人張雅惇之指訴，可證明被告犯罪，疏未注意車前狀況。
  (二)卷附道路交通事故調查報告表所附現場圖，可證明被害人係自被告左前方駛來，
    行經四．四公尺之左側車道後始與被告自大貨車相撞，顯為車前可得注意之狀況
    ，是被害人縱有闖越紅燈情事，亦不能阻卻被告之車前狀況注意義務。
  (三)被告於偵查中初訊自白行車時速五十餘公里。
  (四)目擊證人吳中銘之警詢及偵訊具結證言，可證明被告雖依號誌行車，惟行車時速
    高於五十公里。
  (五)卷附相驗屍體證明書、驗斷書、張雅惇驗傷診斷證明書，可證明被害人黃嘉惠及
    張雅惇之死因及傷勢。
  (六)卷附台灣省台中縣區車輛行車事故鑑定委員會函復意見，亦指明被告超速駕車之
    事實。本院現場履勘結果，肇事路段前有二具限速四十公里之標誌，有勘驗筆錄
    一份附卷可佐。又本件經送台灣省車輛行車事故覆議鑑定委員會覆議結果，亦認
    為被告超速，有該會九十三年七月七日府覆議字第九三一０五五七號函一份附可
    佐。
  (七)按汽車駕駛人應注意依速限行駛，且應注意汽車行駛時之車前狀況及兩車併行之
    間隔，並隨時採取必要之安全措施，道路交通安全規則第九十三條第一項、第九
    十四條第三項定有明文。被告疏未注意車速及車前狀況致人死傷，二者間核具相
    當因果關係。雖被害人黃嘉惠對本件車禍之發生亦與有過失，惟不能因此解免被
    告刑責。本案事證明確，被告犯行堪予認定。
二、核被告所為係犯刑法第二百七十六條第二項之業務過失致死罪，及同法第二百八
    十四條第二項前段之業務過失傷害罪。被告以一行為，同時及觸犯構成要件不相
    同之罪名，為想像競合犯，請從一重之業務過失致死罪論處。被告於肇事後，主
    動報案，並於警員賴百封到場時陳述肇事經過而願接受裁判，核與自首要件相符
    ，依刑法第六十二條前段規定減輕其刑。爰審酌被告之過失程度、被害人與有過
    失、被害人所受之損害、被告之犯後態度等一切情狀，量處如主文所示之刑，並
    諭知易科罰金之折算標準。
據上論斷，應依刑事訴訟法第二百九十九條第一項前段，刑法第二百七十六條第二項
、第二百八十四條第二項前段、第五十五條、第六十二條前段、第四十一條第一項前
段，罰金罰鍰提高標準條例第一條前段、第二條，判決如主文。
本案經檢察官丙○○到庭執行職務。
中      華      民      國     九十三     年     八     月      三      日
                              臺灣臺中地方法院交通法庭
                                審判長法官  許  金  樹
                                      法官  張  清  洲
                                      法官  郭  德  進
右正本證明與原本無異。
如不服本判決，應於判決送達後十日，內向本院提出上訴狀。
          書記官
中      華      民      國     九十三     年      八    月     六       日
刑法第二百七十六條第二項：
二、從事業務之人，因業務上之過失犯前項之罪者，處五年以下有期徒刑或拘役，得
    併科三千元以下罰金。
刑法第二百八十四條第二項：
二、從事業務之人，因業務上之過失傷害人者，處一年以下有期徒刑、拘役或一千元
    以下罰金，致重傷者，處三年以下有期徒刑、拘役或二千元以下罰金。
                                                                       Ｂ
